臺灣臺中地方法院刑事判決　　　　　　　94年度訴字第2143號
公　訴　人　臺灣臺中地方法院檢察署檢察官
被　　　告　甲○○
上列被告因違反毒品危害防制條例案件，經檢察官提起公訴（九
十四年度毒偵字第二一八三號），本院合議庭裁定由受命法官獨
任進行簡式審判程序，判決如下：
    主  文
甲○○連續施用第壹級毒品，累犯，處有期徒刑拾壹月，扣案之
注射針筒壹支，沒收之；又連續施用第貳級毒品，累犯，處有期
徒刑陸月。扣案之安非他命壹包（毛重零點陸公克）沒收銷燬之
、安非他命吸食器壹個沒收。應執行有期徒刑壹年肆月。扣案之
安非他命壹包（毛重零點陸公克）沒收銷燬之，注射針筒壹支及
安非他命吸食器壹個，均沒收。
    事  實
一、甲○○前於民國（下同）八十八年間，因施用毒品案件，本
    院判處有期徒刑一年八月，旋經臺灣高等法院臺中分院判決
　　駁回上訴確定；於九十年間，復因施用毒品案件，經本院判
　  處有期徒刑一年六月確定；於九十年間，因贓物案件，經本
    院以九十年度沙簡字第二○號判處拘役五十日確定。嗣上開
　　案件經接續執行，於九十三年五月十八日假釋付保護管束，
　  於九十三年九月十日假釋期滿，執行完畢；又其曾於八十七
    、八十八年間，先後因施用毒品案件，經本院裁定送觀察勒
　　戒後，因均認無繼續施用毒品之傾向，先後以八十七年度偵
　  字第一三○六六號、八十七年度偵字第二四八五一號及八十
    八年度偵字第八三六一號為不起訴處分確定；再於八十八年
　　間，復因施用毒品案件，經本院裁定送強制戒治後，甫於九
　　十年七月六日執行完畢。詎其仍不知悔改，又基於施用第一
    級毒品海洛因之概括犯意，自九十三年九月中旬某日起至九
    十四年四月六日凌晨二時許止，在台中縣大安鄉○住村○○
    路一○○號住處，以針筒注射的方式，連續施用第一級毒品
    海洛因多次；又另基於施用第二級毒品安非他命之概括犯意
    ，自九十四年三月間（原起訴記載為九十三年九月中旬某日
　　，業經公訴人當庭更正如上）起至九十四年四月六日凌晨二
　　時許止，在上址住處，以將安非他命滲入吸食器後再加熱的
  　方式，連續施用第二級毒品安非他命多次。嗣於九十四年四
　　月六日凌晨二時許，甲○○騎乘車牌號碼ＢＺＳ－一七○號
　  機車行經台中縣大甲高中前，因交通違規而為警攔撿查獲，
    並扣得其所有供施用之第二級毒品安非他命一包（毛重零點
　　六公克）、供施用海洛因所用之注射針筒一支、供施用安非
  　他命所用之吸食器一組。
二、案經台中縣警察局大甲分局報請臺灣台中地方法院檢察署檢
    察官偵查起訴。
    理      由
一、上揭事實，業據被告甲○○於本院審理時坦承不諱，且其於
    前揭時地被查獲後，經警採集其尿液送驗結果，確呈安非他
    命類、甲基安非他命及嗎啡、可待因陽性反應（施用海洛因
    者會在其體內代謝為嗎啡成分殘留，並經由尿液排出），有
    詮昕科技股份有限公司藥物濫用檢測中心檢驗報告一紙附卷
    可憑，並有安非他命一包（毛重０點六公克）、安非他命吸
    食器一個及注射針筒一支扣案為憑。而被告前於八十七、八
　　十八年間，先後因施用毒品案件，經本院裁定送觀察勒戒後
  　，因均認無繼續施用毒品之傾向，先後以八十七年度偵字第
    一三○六六號、八十七年度偵字第二四八五一號及八十八年
    度偵字第八三六一號為不起訴處分確定；再於八十八年間，
　　復因施用毒品案件，經本院裁定送強制戒治後，於九十年七
　  月六日執行完畢等情，有臺灣高等法院被告全國前案紀錄表
    、刑案資料查註紀錄表各一份附卷可按。本案事證已臻明確
    ，被告犯行洵堪認定。
二、查被告甲○○前因施用毒品案件，經強制戒治執行完畢並釋
    放後，復於五年內再度施用第一、二級毒品海洛因及安非他
    命，核其所為，係犯毒品危害防制條例第十條第一項、第二
    項之施用第一、二級毒品罪。被告為供自己施用之目的而持
    有上開毒品，其於施用前持有海洛因及前後持有安非他命之
    低度行為，應各為施用之高度行為所吸收，不另論罪。被告
    多次施用毒品海洛因及安非他命，均時間緊接，犯罪構成要
    件相同，顯均係基於概括犯意反覆為之，均為連續犯，依法
    各應論以一罪，並均加重其刑。被告甲○○前於八十八年間
　　，因施用毒品案件，本院判處有期徒刑一年八月，旋經臺灣
　  高等法院臺中分院判決駁回上訴確定；於九十年間，復因施
    用毒品案件，經本院判處有期徒刑一年六月確定；於九十年
　　間，因贓物案件，經本院以九十年度沙簡字第二○號判處拘
　  役五十日確定。嗣上開案件經接續執行，於九十三年五月十
    八日假釋付保護管束，於九十三年九月十日假釋期滿，執行
　　完畢，有卷附臺灣高等法院被告全國前案紀錄表一份在卷足
  　參，其受有期徒刑之執行完畢，五年內再犯本件法定本刑有
    期徒刑以上之罪，為累犯，均應依法遞加重其刑。至其所犯
    上開二罪間，犯意各別，行為互殊，應予分論併罰。爰審酌
    被告曾因施用毒品案件先後接受觀察、勒戒及強制戒治，並
    有於徒刑執畢未久即再次施用海洛因及安非他命，足見被告
    自制能力尚有未足，而有接受相當期間監禁教化之必要，以
    促其及早矯正吸毒惡習；惟念及施用毒品固戕害個人健康至
    深，然就他人權益之侵害仍屬有限，及其犯罪目的、手段、
    犯後坦承犯行之態度等一切情狀，分別量處如主文所示之刑
    ，並定其應執行之刑，以示懲儆。扣案之安非他命一包（毛
    重０．六公克），為毒品危害防制條例第二條第二項第二款
    所稱之第二級毒品，應依同條例第十八條第一項前段之規定
    ，沒收銷燬之。扣案之注射針筒一支及吸食器一個，分別為
    為被告所有供施用第一、二級毒品所用之物，業據被告供明
    在卷，依法併予宣告沒收。
據上論斷，應依刑事訴訟法第二百七十三條之一第一項、第二百
九十九條第一項前段，毒品危害防制條例第十條第一項、第二項
、第十八條第一項前段，刑法第十一條、第五十六條、第四十七
條、第五十一條第五款、第三十八條第一項第二款，判決如主文
。
本案經檢察官簡豐年到庭執行職務。
中    華    民    國  九十四   年　八   月  二十三　　日
                      臺灣台中地方法院刑事第四庭
                          法  官  吳 進 發
以上正本證明與原本無異。
如不服本判決，應於收受送達後10日內向本院提出上訴書狀（應
附繕本）。
　　　　　　　　　　　  　書記官   李 國 敬
中    華    民    國  九十四   年　八   月  二十三　　日
